---
title: "Abschnitt 2 -Explorative Datenanalyse"
output:
  html_document: default
  pdf_document: default
---

```{r setup, include=FALSE}
knitr::opts_chunk$set(echo = TRUE)
```

```{r, echo = FALSE, message=FALSE}

library(tidyverse)
library(dplyr)
library(data.table)
library(magrittr)
library(ggplot2)
library(ggthemes)
library(hrbrthemes)
library(patchwork)
library(ggpubr)
library(gridExtra)
df_1 <-read.csv("cardio_train.csv", sep=";")
df_1$age <- df_1$age/365
df_1$height <- df_1$height/100
df_1 <- cbind(df_1 , "BMI" = (df_1$weight)/(df_1$height)^2 )

```


  
### Übersicht des Datensatzes und Struktur: 



```{r, echo = FALSE}
summary(object = df_1)
```
mit der Struktur

```{r, echo = FALSE}
str(df_1)
```

Zuerst untersuchen wir, ob unser Datensatz lückenhaft ist
```{r}

number_of_columns <- ncol(df_1)
number_of_lines <- nrow(df_1)  
missing_values <- is.na(df_1)

sum(missing_values)
```

Ein Überblick über die Patient:innen liefert  

```{r, echo = FALSE}

ggplot(df_1, aes(fill=as.factor(gender))) + geom_bar(aes(x = as.factor(gender)))+ scale_fill_hue(c = 40)  + ylab ("Anzahl") + xlab("Geschlecht")+ labs(title="Geschlechtsverteilung")  +  theme(legend.position="right",axis.title.x=element_blank(),
        axis.text.x=element_blank(),
        axis.ticks.x=element_blank())+ scale_fill_discrete(name = "Geschlecht", labels = c("F", "M"))+ theme_clean()

```

```{r, echo = FALSE}
par(mfrow = c(1,3))
b1 <- boxplot(df_1$age, main = "Altersverteilung", ylab = "Alter")
b3 <- boxplot(df_1$weight, main = "Gewichtsverteilung", ylab = "Gewicht")
b2 <- boxplot(df_1$height, main = "Größeverteilung", ylab = "Größe")
```

Es handelt sich also um Durchschnittlich 53 jährige, überwiegend weibliche Patient:innen.
Dies erklärt auch, weshalb die mittlere Größe "nur" 1,64m ist. 

### Nun ein Überblick vom Gesundheitsstand der Patient:innen. 


```{r, echo = FALSE}
t <- table(df_1$cardio)
t <- (t/sum(t))*100

prozent <- round(t,2)

krankheitsstand <- c("gesund","krank")

beschriftung <- paste(krankheitsstand, prozent, "%", sep = " ")
pie(prozent, main = "Kranksheitszustand der Patient:innen",labels = beschriftung , col = c("green" , "red"))

```

Es gibt in unserem Datensatz also fast genauso viele kranke, als gesunde Patienten.

#### Untersuchung der Blutwerte ergibt:

```{r, echo = FALSE}

p1 <- ggplot(df_1)+geom_bar(aes(x = cholesterol, fill = as.factor(gender)))+xlab("Cholesterol Level") + ylab ("Anzahl") + labs(title="Cholesterol Profil der Patient:innen")  +facet_grid(facets = df_1$gender) + theme_clean()+ scale_fill_discrete(name = "Geschlecht", labels = as.factor(c("F", "M"))) 

p2 <- ggplot(df_1)+geom_bar(aes(x = gluc, fill = as.factor(gender)))+xlab("Cholesterol Level") + ylab ("Anzahl") + labs(title="Glucose Profil der Patient:innen")  +facet_grid(facets = df_1$gender) + theme_clean()+ scale_fill_discrete(name = "Geschlecht", labels = as.factor(c("F", "M"))) 
ggarrange(p1,p2,ncol = 1)
```

Man erkennt an dem Plot, dass die Mehrheit der Patient:innen - sowohl die männlichen
als auch weiblichen - gute Glucose- und Cholesterolwerte hat. 
Einen genaueren Einblick lieferen beide folgenden Plots.

```{r, echo=FALSE}

agebreaks <- c(0,1,5,10,15,20,25,30,35,40,45,50,55,60,65,70,75,80,85,500)
agelabels <- c("0-1","1-4","5-9","10-14","15-19","20-24","25-29","30-34",
               "35-39","40-44","45-49","50-54","55-59","60-64","65-69",
               "70-74","75-79","80-84","85+")

setDT(df_1)[ , agegroups := cut(age, 
                                breaks = agebreaks, 
                                right = FALSE, 
                                labels = agelabels)]
plot<- df_1%>%
    group_by(gluc)%>%
    count(agegroups)

ggplot(plot, aes(y =n, x = as.factor(gluc)))+ geom_bar(stat='identity', aes(fill = as.factor(gluc)))+ facet_wrap(facets = plot$agegroups, scales="free_y")+xlab("Glucosewerte ") + ylab ("Anzahl") + labs(title="Glucose für die Altersgruppe")+ scale_fill_discrete(name = "gluc", labels = as.factor(c("gut", "mittelgut", "schlecht")))
```
```{r, echo=FALSE}

agebreaks <- c(0,1,5,10,15,20,25,30,35,40,45,50,55,60,65,70,75,80,85,500)
agelabels <- c("0-1","1-4","5-9","10-14","15-19","20-24","25-29","30-34",
               "35-39","40-44","45-49","50-54","55-59","60-64","65-69",
               "70-74","75-79","80-84","85+")

setDT(df_1)[ , agegroups := cut(age, 
                                breaks = agebreaks, 
                                right = FALSE, 
                                labels = agelabels)]
plot<- df_1%>%
    group_by(cholesterol)%>%
    count(agegroups)

ggplot(plot, aes(y =n, x = as.factor(cholesterol)))+ geom_bar(stat='identity', aes(fill = as.factor(cholesterol)))+ facet_wrap(facets = plot$agegroups, scales="free_y")+xlab("Cholesterolwerte") + ylab ("Anzahl") + labs(title="Cholesterollevel für die Altersgruppe")+ scale_fill_discrete(name = "gluc", labels = as.factor(c("gute", "mittelgute", "schlechte")))
```

Hier erkennt man ganz klar, dass die Blutwertqualität mit dem alter abnimmt. Je älter die Patient:innen, umso größer ist der Anteil an Patient:innen mit mittelguten und schlechten Glucose bzw. Cholesterolwerten.

Dies gibt uns Anlass zur explorativen Suche nach Einflussvariablen für das Auftreten von kardiovaskulären Krankheiten. 

### Suche nach Einflussvariablen auf das Auftreten von kardiovaskulären Krankheiten:  

Wir filtern die Patient:innen heraus, deren Blutdruckwerte und BMI unrealistisch sind, und erhalten das BMI Profil

```{r, echo = FALSE}
df_1_plot <- filter(df_1, ap_lo < 250,ap_lo > 20, ap_hi < 250,ap_hi > 20, BMI < 100) #hier habe ich die Patienten rausgefiltert, die für die Analyse entweder zu hohe/zu niedrige Blutdruckwerte/BMI haben
```


```{r, echo = FALSE}

p <- ggplot(df_1_plot, aes(cardio,BMI)) + geom_boxplot(aes(color = ifelse(cardio == 0 , 'green' ,'red'))) + scale_colour_manual(labels = c("0","1"), values = c('green','red')) + labs(color = 'Krankheit', title = 'BMI-Profil der Patienten') + theme( aspect.ratio = 1.5)
p
```

BMI Mittelwert der gesunden Patient:innen:

```{r, echo = FALSE}

df_krank <- filter(df_1_plot , cardio == 1)
df_gesund <- filter(df_1_plot ,cardio == 0)

summary(df_gesund$BMI)
```

BMI-Mittelwert der kranken Patient:innen: 

```{r, echo = FALSE}
summary(df_krank$BMI)
```

Man sieht anhand des Plot und der Tabellen, dass die kranken Patienten nur einen leicht höheren BMI vorweisen, als die gesunden. Entsprechend 26.483 und 28.473 im Mittel. Vermutlich hat die Variable BMI keinen erheblichen Einfluss, da sich hier keinen klaren Trend ablesen lässt. Genaueres wird im Abschnitt 3 und 4 untersucht. Jedoch gilt ein:e Patient:in ab einem BMI von 25 als übergewichtig, also haben sowohl die gesunden als auch die kranken Patient:innen einen zu hohen BMI. 

Untersuchung der Blutdruckwerte: 

Wir definieren:\newline
\newline
"guter Blutdruck" : ap_hi $\leq$ 139 und ap_lo $\leq$ 89 \newline
"schlechter Blutdruck": ap_hi $\geq$ 140 oder ap_lo $\geq$ 90 dabei basieren wir uns auf der schweizerischen Herzstiftung\footnote{https://www.swissheart.ch/herzkrankheiten-hirnschlag/risikofaktoren/blutdruck/was-ist-bluthochdruck.html}. 

```{r, echo = FALSE}
p <- ggplot(df_1_plot, aes(x = ap_lo , y = ap_hi )) + geom_point(aes(color = ifelse(cardio == 0 , 'green' ,'red'))) + scale_colour_manual(labels = c("0","1"), values = c('green','red')) +
 labs(color = "Krankheit")

p + geom_segment(aes(x = 20, y = 139 , xend = 89 ,yend = 139)) + geom_segment(aes(x = 89, y = 20 , xend = 89 ,yend = 139)) + geom_segment(aes(x = 20, y = 20 , xend = 89 ,yend = 20)) + geom_segment(aes(x = 20, y = 20 , xend = 20 ,yend = 139)) + labs(title = "Blutdruck-Profil der Patienten") #hier habe ich zwei Segmente im Plot eingezeichnet, um die Gruppe mit niedrigem Blutdruck von der Gruppe mit hohem Blutdruck graphisch zu unterscheiden. 
```

Krankheitsrate in der Gruppe mit gutem Blutdruck

```{r, echo = FALSE}
g_blutdruck <- filter(df_1_plot , ap_hi < 140 , ap_lo < 90)
mean(g_blutdruck$cardio)
```

Krankheitsrate in der Gruppe mit schlechtem Blutdruck

```{r, echo = FALSE}
s_blutdruck <- filter(df_1_plot, ap_hi >= 140 | ap_lo >=  90) 
mean(s_blutdruck$cardio)
```

Im Plot befindet sich innerhalb des Quadrats die Gruppe an Patienten:innen, die gute Blutdruckwerte haben und außerhalb des Quadrats die, der Patient:innen mit schlechten Blutdruckwerten. Graphisch erkennt man, dass sich innerhalb des Quadrats eher mehr grüne Punkte befinden als rote; und außerhalb des Quadrats andersherum - was durch die Krankheitsraten in den jeweiligen Gruppen bestätigt wird. 


Im folgenden haben wir die Patient:innen, für die Variablen cholesterol und gluc, in drei Gruppen je nach Blutwerten aufgeteilt und jeweils den Anteil an kranken und gesunden Patient:innen untersucht.

```{r, echo = FALSE , message=FALSE}
gesunde <- filter(df_1, cardio == 0)
kranke <- filter(df_1, cardio == 1) 

g_cholwerte <- filter(df_1, cholesterol == 1) #g_ für gute , m_ für mittelgute , s_ für schlechte Werte
m_cholwerte <- filter(df_1, cholesterol == 2)
s_cholwerte <- filter(df_1, cholesterol == 3)

g_glucwerte <- filter(df_1 , gluc == 1)
m_glucwerte <- filter(df_1 , gluc == 2)
s_glucwerte <- filter(df_1 , gluc == 3)

```

Für die Variable cholesterol:

```{r, echo = FALSE}
par(mfrow = c(1,3))
#Zuerst die Patienten mit guten Cholwerten
tcg <- table(g_cholwerte$cardio)
tcg <- (tcg/sum(tcg))*100

prozent <- round(tcg)

krankheitsstand <- c("gesund","krank")

beschriftung <- paste(krankheitsstand, prozent, "%", sep = " ")
pcg <- pie(prozent, main = "gute Cholesterolwerte",labels = beschriftung , col = c("green" , "red"))


# Danach die Patienten mit mittelguten Cholwerten

tcm <- table(m_cholwerte$cardio)
tcm <- (tcm/sum(tcm))*100

prozent <- round(tcm)

krankheitsstand <- c("gesund","krank")

beschriftung <- paste(krankheitsstand, prozent, "%", sep = " ")
pcm <- pie(prozent, main = "mittelgute Cholesterolwerte",labels = beschriftung , col = c("green" , "red"))


#Schließlich die Patienten mit schlechten Cholwerten

tcs <- table(s_cholwerte$cardio)
tcs <- (tcs/sum(tcs))*100

prozent <- round(tcs)

krankheitsstand <- c("gesund","krank")

beschriftung <- paste(krankheitsstand, prozent, "%", sep = " ")
pcs <- pie(prozent, main = "schlechte Cholesterolwerte",labels = beschriftung , col = c("green" , "red"))

```

Für die Variable gluc:

```{r, echo = FALSE}
par(mfrow = c(1,3))
#Zuerst die Patienten mit guten Glucwerten
tgg <- table(g_glucwerte$cardio)
tgg <- (tgg/sum(tgg))*100

prozent <- round(tgg)

krankheitsstand <- c("gesund","krank")

beschriftung <- paste(krankheitsstand, prozent, "%", sep = " ")
pgg <- pie(prozent, main = "gute Glucosewerte",labels = beschriftung , col = c("green" , "red"))


#Danach die Patienten mit mittelguten Glucwerten
tgm <- table(m_glucwerte$cardio)
tgm <- (tgm/sum(tgm))*100

prozent <- round(tgm)

krankheitsstand <- c("gesund","krank")

beschriftung <- paste(krankheitsstand, prozent, "%", sep = " ")
pgm <- pie(prozent, main = "mittelgute Glucosewerte",labels = beschriftung , col = c("green" , "red"))


#Schließlich die Patienten mit schlechten Glucwerten
tgs <- table(s_glucwerte$cardio)
tgs <- (tgs/sum(tgs))*100

prozent <- round(tgs)

krankheitsstand <- c("gesund","krank")

beschriftung <- paste(krankheitsstand, prozent, "%", sep = " ")
pgs <- pie(prozent, main = "schlechte Glucosewerte",labels = beschriftung , col = c("green" , "red"))


```

Klar erkennbar ist, dass in beiden Fällen der Anteil an kranken Patient:innen steigt, umso schlechter der Blutwert ist. Es lässt sich also vermuten, dass eine große Korrelation zwischen den Variablen gluc und cholesterol einerseits, und cardio andererseits vorhanden ist. 

### Schließlich wird der Lebensstil der Patient:innen untersucht:

Wir definieren dazu:

gute Gesundheit:\newline
-BMI 18 bis 25 \neline
-ap_lo < 90 \newline
-ap_hi < 140 \newline

schlechte Gesundheit: \newline
- BMI > 25 oder BMI < 18 (über- und untergewicht) \newline
- ap_lo > 90 \newline
- ap_hi > 140 \newline

```{r, echo=FALSE, message=FALSE}
df_1$id <- NULL
df_gut<-df_1 %>% filter(BMI >= 18) %>% filter(BMI <= 25) %>% filter(ap_lo<=89) %>%filter(ap_hi<=139)
df_schlecht_1<-df_1 %>% filter(BMI < 18, ap_lo > 89, ap_hi > 139)
df_schlecht_2<-df_1 %>% filter(BMI > 25, ap_lo > 89, ap_hi > 139)
df_schlecht <- rbind(df_schlecht_1,df_schlecht_2)
```


```{r, echo=FALSE}
#Glucose gesund
df_gluc1 <- data.frame(c(1,2,3),c(nrow(filter(df_gut,gluc == 1))/nrow(df_gut),nrow(filter(df_gut,gluc == 2))/nrow(df_gut),nrow(filter(df_gut,gluc == 3))/nrow(df_gut)))
colnames(df_gluc1) <- c("Glucose","Ratio")

#Cholesterol gesund
df_chol1 <- data.frame(c(1,2,3),c(nrow(filter(df_gut,cholesterol == 1))/nrow(df_gut),nrow(filter(df_gut,cholesterol == 2))/nrow(df_gut),nrow(filter(df_gut,cholesterol == 3))/nrow(df_gut)))
colnames(df_chol1) <- c("Cholesterol","Ratio")

#Glucose ungesund
df_gluc2 <- data.frame(c(1,2,3),c(nrow(filter(df_schlecht,gluc == 1))/nrow(df_schlecht),nrow(filter(df_schlecht,gluc == 2))/nrow(df_schlecht),nrow(filter(df_schlecht,gluc == 3))/nrow(df_schlecht)))
colnames(df_gluc2) <- c("Glucose","Ratio")

#Cholesterol ungesund
df_chol2 <- data.frame(c(1,2,3),c(nrow(filter(df_schlecht,cholesterol == 1))/nrow(df_schlecht),nrow(filter(df_schlecht,cholesterol == 2))/nrow(df_schlecht),nrow(filter(df_schlecht,cholesterol == 3))/nrow(df_schlecht)))
colnames(df_chol2) <- c("Cholesterol","Ratio")




plt1<-ggplot(df_gluc1, aes(x=Glucose, y=Ratio))  + geom_bar(stat = "identity") + ggtitle("Glucose Level bei guter Gesundheit")
plt2<-ggplot(df_chol1, aes(x=Cholesterol, y=Ratio))  + geom_bar(stat = "identity") + ggtitle("Cholesterol Level bei guter Gesundheit")
plt3<-ggplot(df_gluc2, aes(x=Glucose, y=Ratio))  + geom_bar(stat = "identity") + ggtitle("Glucose Level bei schlechter Gesundheit")
plt4<-ggplot(df_chol2, aes(x=Cholesterol, y=Ratio))  + geom_bar(stat = "identity") + ggtitle("Cholesterol Level bei schlechter Gesundheit")
grid.arrange(plt1,plt2,plt3,plt4, ncol = 2)
```

Hier stellt sich heraus, dass der Anteil an Patient:innen mit mittelguten und schlechten Blutwerten in der Gruppe der Patient:innen mit schlechter Gesundheit leicht höher ist, als in der Gruppe der Patient:innen mit guter Gesundheit. 

Jedoch stellt sich beim Alkoholkonsum und beim Rauchen nur ein geringfügiger Unterschied heraus: 
```{r, echo=FALSE}
#Alkohol gesund
df_alc1 <- data.frame(c(0,1),c(nrow(filter(df_gut,alco == 0))/nrow(df_gut),nrow(filter(df_gut,alco == 1))/nrow(df_gut)))
colnames(df_alc1) <- c("Alkohol","Ratio")

#Rauchen gesund
df_smoke1 <- data.frame(c(0,1),c(nrow(filter(df_gut,smoke == 0))/nrow(df_gut),nrow(filter(df_gut,smoke == 1))/nrow(df_gut)))
colnames(df_smoke1) <- c("Rauchen","Ratio")

#Alkohol ungesund
df_alc2 <- data.frame(c(0,1),c(nrow(filter(df_schlecht,alco == 0))/nrow(df_schlecht),nrow(filter(df_schlecht,alco == 1))/nrow(df_schlecht)))
colnames(df_alc2) <- c("Alkohol","Ratio")

#Rauchen ungesund
df_smoke2 <- data.frame(c(0,1),c(nrow(filter(df_schlecht,smoke == 0))/nrow(df_schlecht),nrow(filter(df_schlecht,smoke == 1))/nrow(df_schlecht)))
colnames(df_smoke2) <- c("Rauchen","Ratio")




plt5<-ggplot(df_alc1, aes(x=Alkohol, y=Ratio))  + geom_bar(stat = "identity") + ggtitle("Alkoholkonsumenten bei guter Gesundheit")
plt6<-ggplot(df_smoke1, aes(x=Rauchen, y=Ratio))  + geom_bar(stat = "identity") + ggtitle("Raucher bei guter Gesundheit")
plt7<-ggplot(df_alc2, aes(x=Alkohol, y=Ratio))  + geom_bar(stat = "identity") + ggtitle("Alkoholkonsumenten bei schlechter Gesundheit")
plt8<-ggplot(df_smoke2, aes(x=Rauchen, y=Ratio))  + geom_bar(stat = "identity") + ggtitle("Raucher bei schlechter Gesundheit")
grid.arrange(plt5,plt6,plt7,plt8, ncol=2)
```




