---
title: "EWS Projekt"
output: pdf_document
---

##Struktur des Projekts
1. Einleitung: In der Einleitung solltet ihr eure allgemeine Forschungsfrage und eure Daten vorstellen (woher sie stammen, wie sie erhoben wurden, um welche Fälle es sich handelt, welche Variablen enthalten sind, usw.)

2. Explorative Datenanalyse: Erstellt eine Beschreibung des Datensatzes, die sowohl numerische Zusammenfassungen (deskriptive Statistiken) als auch entsprechende Grafiken enthält. Konzentriert euch bei größeren Datensätzen auf die Variablen, die ihr in Abschnitt 4 genauer analysiert.

3. Methoden: Beschreibt kurz die von euch verwendete(n) statistischen Methode(n). Gebt Referenzen auf entsprechende Literatur für eine detaillierte Beschreibung.

4. Ergebnisse und Schlussfolgerungen: Identifiziert eine interessante abhängige Variable Y und mindestens eine Einflussvariable X. Die Variable X kann entweder kategoriell sein und für den Vergleich von zwei (oder mehr) Gruppen stehen oder metrisch. Im zweiten Fall wird man dann an einer Beschreibung des linearen Zusammenhangs zwischen X und Y interessiert sein. Wendet, die in Abschnitt 3 beschriebenen Methoden passend an und berichtet die Ergebnisse, die nötig sind um eure Forschungsfrage zu beantworten und zieht entsprechende Schlussfolgerungen.



1. Dataset aufrufen und ersten Eindruck der Daten bekommen
```{r}
df_1 <-read.csv("cardio_train.csv", sep=";")
df_1$age <- df_1$age/365
df_1$height <- df_1$height/100
head(df_1)

```
2. Als nächstes Versuchen wir den Datensatz "aufzuräumen" indem wir nach fehlenden Werten suchen und die entsprechend des Kontextes eliminieren oder ersetzen mit einem sinnvollen Eintrag

```{r}
which(is.na(df_1)) #which gibt den Index mit dem Missing value an
length(unique(df_1$id)) == nrow(df_1) #schauen ob die Anzahl der einmaligen Id's gleich der Anzahl der Zeilen ist
```

-> es gibt keine fehlenden Einträge
-> es gibt keine doppelten Einträge

jhjhjhj
