---
title: "1 Schritt"
output: html_document
---

```{r setup, include=FALSE}
knitr::opts_chunk$set(echo = TRUE)
```

1 Schritt: Korrelationen zwischen kardiovascul채ren Erkrankungen und dem kardiovascul채ren Wohlbefinden. 

Wir messen das kardiovaskul채re Wohlbefinden anhand von zweien - von uns neudefinierten - Variablen. Einerseits der BMI (Body-Mass-Index), welcher als BMI = (weight)/(height)^2 definiert wird. 

Andereseits die Variable highBP (high blood pressure), die alle Patienten beinhaltet, f체r die entweder ap_hi >= 130, oder ap_lo >= 80 zutrifft. Dabei basieren wir uns auf die Definition vom Bluthochdruch der "American Heart  Association". 



```{r}

library('tidyverse')
df_1 <-read.csv("cardio_train.csv", sep=";")
df_1$age <- df_1$age/365
df_1$height <- df_1$height/100
df_1 <- cbind(df_1 , "BMI" = (df_1$weight)/(df_1$height)^2 )

df_1 <- filter(df_1, ap_lo < 200,ap_lo > 50, ap_hi < 200,ap_hi > 50, BMI < 100)

p <- ggplot(df_1, aes(x = ap_lo , y = ap_hi )) + geom_point(aes(color = ifelse(cardio == 0 , 'green' ,'red'))) + scale_colour_manual(labels = c("0","1"), values = c('green','red')) +
 labs(color = "cardio") + coord_fixed()


df_c1 <- filter(df_1,cardio == 1)

c1x <- sum(c(df_c1$ap_lo))/length(c(df_c1$ap_lo))
c1y <- sum(c(df_c1$ap_hi))/length(c(df_c1$ap_hi))

p

```


