---
title: "1 Schritt"
output: html_document
---

```{r setup, include=FALSE}
knitr::opts_chunk$set(echo = TRUE)
```

1 Schritt: Korrelationen zwischen kardiovasculären Erkrankungen und dem kardiovasculären Wohlbefinden. 

Wir führen ein:

BMI (Body-Mass-Index): ist definiert als BMI = (weight)/(height)^2 

"guter Blutdruck" : ap_hi <= 139 und ap_lo <= 89
"schlechter Blutdruck": ap_hi >= 140 oder ap_lo >= 90 dabei basieren wir uns auf der schweizerischen Herzstiftung.


```{r}
library(tidyverse)
library(patchwork)
library(gridExtra)
```






```{r}

library('tidyverse')
df_1 <-read.csv("cardio_train.csv", sep=";")
df_1$age <- df_1$age/365
df_1$height <- df_1$height/100
df_1 <- cbind(df_1 , "BMI" = (df_1$weight)/(df_1$height)^2 ) #hier habe ich den BMI eingefügt 

df_1_plot <- filter(df_1, ap_lo < 250,ap_lo > 20, ap_hi < 250,ap_hi > 20, BMI < 100) #hier habe ich die Patienten rausgefiltert, die für die Analyse entweder zu hohe/zu niedrige Blutdruckwerte haben

p <- ggplot(df_1_plot, aes(x = ap_lo , y = ap_hi )) + geom_point(aes(color = ifelse(cardio == 0 , 'green' ,'red'))) + scale_colour_manual(labels = c("0","1"), values = c('green','red')) +
 labs(color = "Krankheit")

p + geom_segment(aes(x = 20, y = 139 , xend = 89 ,yend = 139)) + geom_segment(aes(x = 89, y = 20 , xend = 89 ,yend = 139)) + geom_segment(aes(x = 20, y = 20 , xend = 89 ,yend = 20)) + geom_segment(aes(x = 20, y = 20 , xend = 20 ,yend = 139)) + labs(title = "Blutdruck-Profil der Patienten") #hier habe ich zwei Segmente im Plot eingezeichnet, um die Gruppe mit niedrigem Blutdruck von der Gruppe mit hohem Blutdruck graphisch zu unterscheiden. 



```

Innerhalb des Quadrats befindet sich die Gruppe an Patienten, die gute Blutdruckwerte haben (siehe Definition) und außerhalb des Quadrats solche, die schlechte Blutdruckwerte haben.


Krankheitsrate in der Gruppe mit schlechtem Blutdruck 
```{r}

g_blutdruck <- filter(df_1_plot , ap_hi < 140 , ap_lo < 90)


k_g_blutdruck <- filter(g_blutdruck, cardio == 1)


length(k_g_blutdruck$cardio)/length(g_blutdruck$cardio)


```

Krankheitsrate in der Gruppe mit gutem Blutdruck
```{r}
s_blutdruck <- filter(df_1_plot, ap_hi >= 140 | ap_lo >=  90) 
k_s_blutdruck <- filter(s_blutdruck, cardio == 1)

length(k_s_blutdruck$cardio)/length(s_blutdruck$cardio)
```
Man sieht also, dass in der Gruppe mit normalem Blutdruck die krankheitsrate deutlich geringer ist, als in der Gruppe mit schlechtem Blutdruck. 




```{r}

p <- ggplot(df_1_plot, aes(cardio,BMI)) + geom_boxplot(aes(color = ifelse(cardio == 0 , 'green' ,'red'))) + scale_colour_manual(labels = c("0","1"), values = c('green','red')) + labs(color = 'Krankheit', title = 'BMI-Profil der Patienten') + theme( aspect.ratio = 1.5) 
p 

```
```{r}

df_krank <- filter(df_1_plot , cardio == 1)
df_gesund <- filter(df_1_plot ,cardio == 0)

summary(df_gesund$BMI)
```
```{r}
summary(df_krank$BMI)
```

Man sieht anhand des Plot und der Tabellen, dass die kranken Patienten einen leicht höheren BMI vorweisen, als die gesunden. Entsprechend 26.483 und 28.473 im Mittel. Ab einem BMI von 

```{r}
gesunde <- filter(df_1, cardio == 0)
kranke <- filter(df_1, cardio == 1) 

g_cholwerte <- filter(df_1, cholesterol == 1) #g_ für gute , m_ für mittelgute , s_ für schlechte Werte
m_cholwerte <- filter(df_1, cholesterol == 2)
s_cholwerte <- filter(df_1, cholesterol == 3)

g_glucwerte <- filter(df_1 , gluc == 1)
m_glucwerte <- filter(df_1 , gluc == 2)
s_glucwerte <- filter(df_1 , gluc == 3)

```

Zuerst die Cholesterol Werte: 

```{r}

#Zuerst die Patienten mit guten Cholwerten
tcg <- table(g_cholwerte$cardio)
tcg <- (tcg/sum(tcg))*100

prozent <- round(tcg)

krankheitsstand <- c("gesund","krank")

beschriftung <- paste(krankheitsstand, prozent, "%", sep = " ")
pcg <- pie(prozent, main = "Kranksheitszustand der Patient:innen mit guten Cholesterolwerten",labels = beschriftung , col = c("green" , "red"))
pcg

# Danach die Patienten mit mittelguten Cholwerten

tcm <- table(m_cholwerte$cardio)
tcm <- (tcm/sum(tcm))*100

prozent <- round(tcm)

krankheitsstand <- c("gesund","krank")

beschriftung <- paste(krankheitsstand, prozent, "%", sep = " ")
pcm <- pie(prozent, main = "Kranksheitszustand der Patient:innen mit mittelguten Cholesterolwerten",labels = beschriftung , col = c("green" , "red"))
pcm

#Schließlich die Patienten mit schlechten Cholwerten

tcs <- table(s_cholwerte$cardio)
tcs <- (tcs/sum(tcs))*100

prozent <- round(tcs)

krankheitsstand <- c("gesund","krank")

beschriftung <- paste(krankheitsstand, prozent, "%", sep = " ")
pcs <- pie(prozent, main = "Kranksheitszustand der Patient:innen mit schlechten Cholesterolwerten",labels = beschriftung , col = c("green" , "red"))
pcs


```





Nun die Glucosewerte:
```{r}

#Zuerst die Patienten mit guten Glucwerten
tgg <- table(g_glucwerte$cardio)
tgg <- (tgg/sum(tgg))*100

prozent <- round(tgg)

krankheitsstand <- c("gesund","krank")

beschriftung <- paste(krankheitsstand, prozent, "%", sep = " ")
pgg <- pie(prozent, main = "Kranksheitszustand der Patient:innen mit guten Glucosewerten",labels = beschriftung , col = c("green" , "red"))
pgg

#Danach die Patienten mit mittelguten Glucwerten
tgm <- table(m_glucwerte$cardio)
tgm <- (tgm/sum(tgm))*100

prozent <- round(tgm)

krankheitsstand <- c("gesund","krank")

beschriftung <- paste(krankheitsstand, prozent, "%", sep = " ")
pgm <- pie(prozent, main = "Kranksheitszustand der Patient:innen mit mittelguten Glucosewerten",labels = beschriftung , col = c("green" , "red"))
pgm

#Schließlich die Patienten mit schlechten Glucwerten
tgs <- table(s_glucwerte$cardio)
tgs <- (tgs/sum(tgs))*100

prozent <- round(tgs)

krankheitsstand <- c("gesund","krank")

beschriftung <- paste(krankheitsstand, prozent, "%", sep = " ")
pgs <- pie(prozent, main = "Kranksheitszustand der Patient:innen mit schlechten Glucosewerten",labels = beschriftung , col = c("green" , "red"))
pgs

```





