---
title: "1 Schritt"
output: html_document
---

```{r setup, include=FALSE}
knitr::opts_chunk$set(echo = TRUE)
```

1 Schritt: Korrelationen zwischen kardiovasculären Erkrankungen und dem kardiovasculären Wohlbefinden. 

Wir führen ein:

BMI (Body-Mass-Index): ist definiert als BMI = (weight)/(height)^2 

"guter Blutdruck" : ap_hi < 139 und ap_lo < 89
"schlechter Blutdruck": ap_hi > 140 oder ap_lo > 90 dabei basieren wir uns auf die "American Heart Association"








```{r}

library('tidyverse')
df_1 <-read.csv("cardio_train.csv", sep=";")
df_1$age <- df_1$age/365
df_1$height <- df_1$height/100
df_1 <- cbind(df_1 , "BMI" = (df_1$weight)/(df_1$height)^2 ) #hier habe ich den BMI eingefügt 

df_1 <- filter(df_1, ap_lo < 250,ap_lo > 20, ap_hi < 250,ap_hi > 20, BMI < 100) #hier habe ich die Patienten rausgefiltert, die für die Analyse entweder zu hohe/zu niedrige Blutdruckwerte haben

p <- ggplot(df_1, aes(x = ap_lo , y = ap_hi )) + geom_point(aes(color = ifelse(cardio == 0 , 'green' ,'red'))) + scale_colour_manual(labels = c("0","1"), values = c('green','red')) +
 labs(color = "cardio")

p + geom_segment(aes(x = 20, y = 139 , xend = 89 ,yend = 139)) + geom_segment(aes(x = 89, y = 20 , xend = 89 ,yend = 139)) + geom_segment(aes(x = 20, y = 20 , xend = 89 ,yend = 20)) + geom_segment(aes(x = 20, y = 20 , xend = 20 ,yend = 139))  #hier habe ich zwei Segmente im Plot eingezeichnet, um die Gruppe mit niedrigem Blutdruck von der Gruppe mit hohem Blutdruck im zu unterscheiden. 



```

Innerhalb des Quadrats befindet sich die Gruppe an Patienten, die gute Blutdruckwerte haben (siehe Definition) und außerhalb des Quadrats solche, die schlechte Blutdruckwerte haben.


Am Plot erkennt man, dass sich im Quadrat mehr grüne als rote, und außerhalb deutlich mehr rote als grüne befinden. 
