---
title: "EWS Projekt"
output: pdf_document
---

##Struktur des Projekts
1. Einleitung: In der Einleitung solltet ihr eure allgemeine Forschungsfrage und eure Daten vorstellen (woher sie stammen, wie sie erhoben wurden, um welche Fälle es sich handelt, welche Variablen enthalten sind, usw.)
Forschungsfrage:

- Einfluss vom Lebensstil auf Herz-Kreislauf Krankheiten
- Welche Art von Mensch betrachten wir? 
      Median sowie Extremwerte
      Ist das Sample representativ für die Gesamtbevölkerung?
- Variablen die wir inkludieren: Age, Gender, Weight, height, brauchen Variable für schlechten/ guten Lebensstil, schlechte/ Gute Gesundheit
    - erster Schritt Gruppierung zwischen gute und schlechte Gesundheit anhand BMI(Gender, Age, Gewicht) und Blutdruck
    - zweiter Schritt nähere Untersuchung der diskreten Variablen in den definierten Gruppen

2. Explorative Datenanalyse: Erstellt eine Beschreibung des Datensatzes, die sowohl numerische Zusammenfassungen (deskriptive Statistiken) als auch entsprechende Grafiken enthält. Konzentriert euch bei größeren Datensätzen auf die Variablen, die ihr in Abschnitt 4 genauer analysiert.

- Mathis Teil + Frenklis

3. Methoden: Beschreibt kurz die von euch verwendete(n) statistischen Methode(n). Gebt Referenzen auf entsprechende Literatur für eine detaillierte Beschreibung.

- Lineare Regression
  - Tests
- Hypothesentest

- Text: Modelle durchführen und besprechen (noch keine Interpretation)

4. Ergebnisse und Schlussfolgerungen: Identifiziert eine interessante abhängige Variable Y und mindestens eine Einflussvariable X. Die Variable X kann entweder kategoriell sein und für den Vergleich von zwei (oder mehr) Gruppen stehen oder metrisch. Im zweiten Fall wird man dann an einer Beschreibung des linearen Zusammenhangs zwischen X und Y interessiert sein. Wendet, die in Abschnitt 3 beschriebenen Methoden passend an und berichtet die Ergebnisse, die nötig sind um eure Forschungsfrage zu beantworten und zieht entsprechende Schlussfolgerungen.


- Text: Interpretation der modelle und prognose des Modells verwenden um Beobachtungen aus der 2 zu replizieren


1. Dataset aufrufen und ersten Eindruck der Daten bekommen
```{r}
df_1 <-read.csv("cardio_train.csv", sep=";")
df_1$age <- df_1$age/365
df_1$height <- df_1$height/100
df_1

```
2. Als nächstes Versuchen wir den Datensatz "aufzuräumen" indem wir nach fehlenden Werten suchen und die entsprechend des Kontextes eliminieren oder ersetzen mit einem sinnvollen Eintrag

```{r}
which(is.na(df_1)) #which gibt den Index mit dem Missing value an
length(unique(df_1$id)) == nrow(df_1) #schauen ob die Anzahl der einmaligen Id's gleich der Anzahl der Zeilen ist
```

-> es gibt keine fehlenden Einträge
-> es gibt keine doppelten Einträge









